---
title: "Rapport Qualité des Données — Enquête KAP Mpox"
subtitle: "Croix-Rouge Malagasy, 2026"
date: "`r format(Sys.Date(), '%d %B %Y')`"
output:
  html_document:
    theme: flatly
    highlight: tango
    toc: true
    toc_float:
      collapsed: false
      smooth_scroll: true
    toc_depth: 2
    number_sections: true
    df_print: paged
  pdf_document:
    toc: true
    toc_depth: 2
    number_sections: true
    latex_engine: xelatex
---

```{css, echo=FALSE}
/* ── En-tête logo centré ── */
.logo-header {
  text-align: center;
  padding: 20px 0 10px 0;
  border-bottom: 3px solid #D62B2B;
  margin-bottom: 25px;
}
.logo-header img {
  width: 160px;
}
.logo-header h1 {
  color: #2C3E50;
  font-size: 1.7em;
  margin-top: 12px;
  font-weight: bold;
}
.logo-header p {
  color: #666;
  font-size: 0.95em;
}

/* ── Boîtes de résumé ── */
.stat-box {
  background: #f8f9fa;
  border-left: 5px solid #D62B2B;
  border-radius: 4px;
  padding: 12px 18px;
  margin: 8px 0;
}
.stat-box .val {
  font-size: 2em;
  font-weight: bold;
  color: #D62B2B;
}
.stat-box .lbl {
  font-size: 0.9em;
  color: #555;
}

/* ── Alertes ── */
.alert-ok    { background:#d4edda; border-left:4px solid #28a745; padding:10px 15px; border-radius:4px; margin:6px 0; }
.alert-warn  { background:#fff3cd; border-left:4px solid #ffc107; padding:10px 15px; border-radius:4px; margin:6px 0; }
.alert-error { background:#f8d7da; border-left:4px solid #dc3545; padding:10px 15px; border-radius:4px; margin:6px 0; }

/* ── Tables ── */
table { font-size: 0.9em; }
thead { background-color: #D62B2B; color: white; }
```

```{r setup, include=FALSE}
knitr::opts_chunk$set(echo = FALSE, warning = FALSE, message = FALSE,
                      fig.align = "center", fig.width = 9, fig.height = 5)

library(dplyr)
library(tidyr)
library(readr)
library(readxl)
library(ggplot2)
library(scales)
library(knitr)
library(kableExtra)
library(stringr)
library(forcats)
library(here)
library(lubridate)

# ── Chemins ──────────────────────────────────────────────────────────────────
LOGO      <- "C:/Users/Administrateur/OneDrive - CROIX-ROUGE MALAGASY/Pictures/kandra/croix_rouge_malagasy.png"
DIR_REF   <- "C:/Users/Administrateur/OneDrive - CROIX-ROUGE MALAGASY/Pictures/kandra"
DIR_DATA  <- "D:/Avotra/asa/kobo/mpox/projet_mpox/sorties"
DIR_RAW   <- "D:/Avotra/asa/kobo/mpox/projet_mpox/donnees"

# ── Données nettoyées ─────────────────────────────────────────────────────────
df <- read_excel(file.path(DIR_DATA, "mpox_nettoye.xlsx"))

# ── Données brutes (pour comparer) ───────────────────────────────────────────
brut <- tryCatch(
  read_excel(file.path(DIR_RAW, "mpox.xlsx"), sheet = "Formulaire Mpox"),
  error = function(e) NULL
)

# ── Référentiels géographiques ────────────────────────────────────────────────
ref_region    <- read_delim(file.path(DIR_REF, "region.csv"),
                            delim = ";", show_col_types = FALSE) %>%
                 rename(code_region = name, lib_region = label)

ref_district  <- read_delim(file.path(DIR_REF, "district.csv"),
                            delim = ";", show_col_types = FALSE) %>%
                 rename(code_district = name, lib_district = label)

ref_commune   <- read_delim(file.path(DIR_REF, "commune.csv"),
                             delim = ";", show_col_types = FALSE) %>%
                 rename(code_commune = name, lib_commune = label)

# ── Joindre les libellés dans df ──────────────────────────────────────────────
# Adapter les noms de colonnes si nécessaire
if ("region" %in% colnames(df)) {
  df <- df %>%
    left_join(ref_region   %>% select(code_region, lib_region),
              by = c("region" = "code_region")) %>%
    left_join(ref_district %>% select(code_district, lib_district),
              by = c("district" = "code_district")) %>%
    left_join(ref_commune  %>% select(code_commune, lib_commune),
              by = c("commune" = "code_commune"))
}

# ── Palette CRM ───────────────────────────────────────────────────────────────
rouge  <- "#D62B2B"
vert   <- "#27AE60"
bleu   <- "#2980B9"
orange <- "#E67E22"
gris   <- "#95A5A6"
```

<!-- ── EN-TÊTE ─────────────────────────────────────────────────────────────── -->
<div class="logo-header">
<img src="`r LOGO`" alt="Logo Croix-Rouge Malagasy"/>
<h1>Rapport Qualité des Données</h1>
<p>Enquête KAP Mpox — Croix-Rouge Malagasy &nbsp;|&nbsp; `r format(Sys.Date(), '%B %Y')`</p>
</div>

---

# Vue d'ensemble {#overview}

```{r resume-global}
n_obs      <- nrow(df)
n_vars     <- ncol(df)
n_brut     <- if (!is.null(brut)) nrow(brut) else n_obs
taux_comp  <- round(mean(complete.cases(df)) * 100, 1)
n_doublons <- sum(duplicated(df))

# Période de collecte
if ("date" %in% colnames(df)) {
  date_min <- format(min(as.Date(df$date), na.rm = TRUE), "%d/%m/%Y")
  date_max <- format(max(as.Date(df$date), na.rm = TRUE), "%d/%m/%Y")
} else {
  date_min <- date_max <- "N/D"
}
```

<div style="display:flex; gap:15px; flex-wrap:wrap; margin-bottom:20px;">
<div class="stat-box" style="flex:1; min-width:140px;">
  <div class="val">`r format(n_obs, big.mark=" ")`</div>
  <div class="lbl">Observations totales</div>
</div>
<div class="stat-box" style="flex:1; min-width:140px;">
  <div class="val">`r n_vars`</div>
  <div class="lbl">Variables</div>
</div>
<div class="stat-box" style="flex:1; min-width:140px;">
  <div class="val">`r taux_comp`%</div>
  <div class="lbl">Taux de complétion</div>
</div>
<div class="stat-box" style="flex:1; min-width:140px;">
  <div class="val">`r n_doublons`</div>
  <div class="lbl">Doublons détectés</div>
</div>
</div>

**Période de collecte :** `r date_min` → `r date_max`

```{r alerte-doublons, results='asis'}
if (n_doublons == 0) {
  cat('<div class="alert-ok">✅ Aucun doublon détecté dans les données.</div>')
} else {
  cat(sprintf('<div class="alert-warn">⚠️ %d doublon(s) détecté(s) — vérification recommandée.</div>', n_doublons))
}

if (taux_comp >= 90) {
  cat('<div class="alert-ok">✅ Taux de complétion excellent (≥ 90%).</div>')
} else if (taux_comp >= 70) {
  cat(sprintf('<div class="alert-warn">⚠️ Taux de complétion modéré : %.1f%%.</div>', taux_comp))
} else {
  cat(sprintf('<div class="alert-error">❌ Taux de complétion faible : %.1f%%.</div>', taux_comp))
}
```

---

# Distribution de l'échantillon par région et district

## Résumé géographique

```{r geo-summary, results='asis'}
n_regions <- n_distinct(df$lib_region)
n_districts <- n_distinct(df$lib_district)
n_communes <- n_distinct(df$lib_commune)

cat(sprintf('<div style="display:flex; gap:15px; flex-wrap:wrap; margin-bottom:20px;">
<div class="stat-box" style="flex:1; min-width:140px;">
  <div class="val">%d</div>
  <div class="lbl">Régions couvertes</div>
</div>
<div class="stat-box" style="flex:1; min-width:140px;">
  <div class="val">%d</div>
  <div class="lbl">Districts couverts</div>
</div>
<div class="stat-box" style="flex:1; min-width:140px;">
  <div class="val">%d</div>
  <div class="lbl">Communes couvertes</div>
</div>
</div>', n_regions, n_districts, n_communes))
```

## Répartition par région

```{r dist-region, fig.width=10}
df_region <- df %>%
  count(lib_region, name = "n") %>%
  arrange(desc(n)) %>%
  mutate(
    pct = round(n / sum(n) * 100, 1),
    lib_region = fct_reorder(lib_region, n)
  )

ggplot(df_region, aes(x = n, y = lib_region, fill = lib_region)) +
  geom_col(alpha = 0.85, show.legend = FALSE) +
  geom_text(aes(label = paste0(n, " (", pct, "%)")),
            hjust = -0.1, size = 3, fontface = "bold") +
  scale_x_continuous(limits = c(0, max(df_region$n) * 1.15)) +
  labs(title = "Distribution des observations par région",
       x = "Nombre d'observations", y = NULL) +
  theme_minimal(base_size = 11) +
  theme(panel.grid.major.y = element_blank(),
        plot.title = element_text(face = "bold", colour = "#2C3E50", size = 12))
```

## Top 10 districts par observations

```{r dist-top10}
df_district <- df %>%
  count(lib_region, lib_district, name = "n") %>%
  arrange(desc(n)) %>%
  slice_head(n = 10) %>%
  mutate(
    label = paste0(lib_district, " (", lib_region, ")")
  )

kable(df_district %>% select(District = label, Observations = n),
      align = c("l", "r")) %>%
  kable_styling(bootstrap_options = c("striped", "hover", "condensed"),
                full_width = FALSE)
```

---

# Statistiques descriptives

## Principaux indicateurs KAP

```{r kap-indicateurs}
kap_items <- list()

vars_kap <- c(
  "Sensibilisation Mpox"           = "mpox_nandre",
  "Mpox présent communauté"        = "misy_mpox",
  "Irait au centre de santé"       = "manatona_toby",
  "Connaît le vaccin"              = "vaksiny",
  "Intention de se vacciner"       = "vaksiny_vonona",
  "Reçu info utiles"               = "mahasoa_vaovao",
  "A entendu rumeurs vaccin"       = "vaovao_ratsy"
)

for (nm in names(vars_kap)) {
  col <- vars_kap[[nm]]
  if (col %in% colnames(df)) {
    pct_oui <- round(mean(df[[col]] == "Oui", na.rm = TRUE) * 100, 1)
    n_val   <- sum(!is.na(df[[col]]))
    kap_items[[nm]] <- list(pct = pct_oui, n = n_val)
  }
}

if (length(kap_items) > 0) {
  df_kap <- tibble(
    Indicateur = names(kap_items),
    `% Oui`    = sapply(kap_items, `[[`, "pct"),
    `N valide` = sapply(kap_items, `[[`, "n")
  ) %>% arrange(desc(`% Oui`))

  df_kap %>%
    kable(align = c("l","r","r")) %>%
    kable_styling(bootstrap_options = c("striped","hover","condensed"),
                  full_width = FALSE)
}
```

```{r kap-graphe, fig.height=5}
if (exists("df_kap") && nrow(df_kap) > 0) {
  ggplot(df_kap, aes(x = `% Oui`,
                     y = fct_reorder(str_wrap(Indicateur, 35), `% Oui`),
                     fill = `% Oui`)) +
    geom_col(alpha = 0.9, width = 0.65) +
    geom_text(aes(label = paste0(`% Oui`, "%")),
              hjust = -0.15, size = 3.5, fontface = "bold") +
    scale_fill_gradient(low = "#FADADD", high = rouge) +
    scale_x_continuous(limits = c(0, 115),
                       labels = label_percent(scale = 1)) +
    labs(title = "Principaux indicateurs KAP (% Oui)",
         x = "% répondants", y = NULL) +
    theme_minimal(base_size = 11) +
    theme(legend.position = "none",
          panel.grid.major.y = element_blank(),
          axis.text.y = element_text(colour = "#2C3E50"))
}
```

---

<div style="text-align:center; color:#666; font-size:0.9em; margin-top:40px; border-top:2px solid #ddd; padding-top:20px;">
  <p style="margin:0; font-weight:bold;">Avotra — Database Manager</p>
  <p style="margin:5px 0 0 0;">Croix-Rouge Malagasy</p>
  <p style="margin:10px 0 0 0; color:#999; font-size:0.8em;">Rapport généré le `r format(Sys.Date(), "%d %B %Y")`</p>
</div>
